---
title: "Tarea1"
author: "Hugo Delgado"
date: "31/1/2020"
output: html_document
---

```{r setup, include=FALSE}
knitr::opts_chunk$set(echo = TRUE)
```

```{r librerias, include=FALSE}
library(tidyverse)
```


7. Comparar computacionalmente la cobertura y longitud de 
$$ \hat{p}_{n} \pm z_{\alpha/2} \sqrt{\frac{\hat{p}_n (1-\hat{p}_n)}{n}}  $$
donde $X_1,\dots,X_n \sim$ iid **Bernoulli**$(p)$ y  $\hat{p}_n = \bar{x}$.
Tomar $p=0.2$ y usar $\alpha = 0.05$. Tratar con varios tamaños de $n$. ¿Qué tan grande debe ser $n$ para que el intervalo tenga cobertura adecuada?




```{r}
set.seed(31012020)
p <- 0.2
Alpha <- 0.05
n <- c(10, 100, 1000, 10000, 100000)
limInf <- rep(0, length(n))
limSup <- rep(0, length(n))
p_gorro <- rep(0, length(n))

for (i in 1:length(n)) {
  X <- rbinom(n[i], 1, p)
  p_gorro[i] <- mean(X)
  limInf[i] <- p_gorro[i] - qnorm(Alpha/2, lower.tail = FALSE) * sqrt((p_gorro[i] * (1 - p_gorro[i])) / n[i])
  limSup[i] <- p_gorro[i] - qnorm(Alpha/2, lower.tail = TRUE) * sqrt((p_gorro[i] * (1 - p_gorro[i])) / n[i])
}

intervalos <- tibble(n, limInf, p_gorro, limSup)

intervalos %>% 
  knitr::kable()
```


8. Con los datos de Old Faithful, estimen el tiempo medio de espera y den un error estándar para el estimador. Obtengan un intervalo de confianza del $90 \%$ para el tiempo medio de espera.
Ahora estimen la mediana del tiempo de espera. ¿Cuál es el error estándar de la mediana?

```{r}
oldFaithful <- faithful

mediaTiempo <- mean(oldFaithful$waiting)
varTiempo <- 0

for (i in 1:nrow(oldFaithful)) {
  varTiempo <- varTiempo + (oldFaithful$waiting[i] - mediaTiempo)^2
}
varTiempo <- varTiempo / (nrow(oldFaithful) - 1)
eeTiempo <- sqrt(varTiempo)

lb <- mediaTiempo - qt(0.1/2, 271, lower.tail = FALSE) * eeTiempo / sqrt(nrow(oldFaithful))
ub <-  mediaTiempo - qt(0.1/2, 271, lower.tail = TRUE) * eeTiempo / sqrt(nrow(oldFaithful))

tabla <- tibble(mediaTiempo, eeTiempo, lb, ub)

#t.test(oldFaithful$waiting, conf.level = 0.9)

tabla %>% 
  knitr::kable()

```




9. Con los datos de magnitudes de terremotos cerca de Fiji, estimen $F(x)$. Computen y grafiquen una envoltura del $95 \%$ para $F$. Encuentren un intervalo de confianza aproximado del $95 \%$ para $F(4.9) - F(4.3)$.



```{r}
fiji <- quakes
numObs <- nrow(fiji)
eps <- sqrt(1/(2*numObs) * log(2/Alpha))
magnitudes <- sort(fiji$mag)
dis <- ecdf(magnitudes)
```


```{r}
plot(magnitudes, dis(magnitudes), type = "S")
abline(h = 1, lty = 2, col = "gray", lwd = 2)
rug(magnitudes, ticksize=0.02, col = "blue")
lines(magnitudes, pmax(dis(magnitudes) - eps, 0), col = "green", type = "S")
lines(magnitudes, pmin(dis(magnitudes) + eps, 1), col = "red", type = "S")
```


<!-- ```{r} -->
<!-- ggplot(mapping = aes(x = magnitudes, y = dis(magnitudes))) +  -->
<!--   stat_ecdf(geom = "step") -->
<!-- ``` -->


```{r}
cotaInf <- dis(4.9) - dis(4.3) - 2 * eps
cotaSup <- dis(4.9) - dis(4.3) + 2 * eps
```



10. Este es otro ejercicio computacional.
    a) Generar 100 observacione independientes de una normal estandar. Calcular una banda de donfianza para F. Repetir 1000 veces y ver qué proporción la banda de confianza contiene a la verdadera función de distribución.
    b) Repetir el ejercicio anterior usando una distribución Cauchy estandar.



















